【裁判字號】    98,訴,1006
【裁判日期】    980814
【裁判案由】    違反毒品危害防制條例
【裁判全文】
臺灣臺南地方法院刑事判決              98年度訴字第1006號
公  訴  人  臺灣臺南地方法院檢察署檢察官
被      告  甲○○
上列被告因毒品危害防制條例案件，經檢察官提起公訴（98年度
撤緩毒偵字第90號），被告於本院行準備程序時，為有罪之陳述
，經本院裁定由受命法官獨任以簡式審判程序審理，並判決如下
：
    主  文
甲○○施用第一級毒品，處有期徒刑拾月。
    事實及理由
一、本件被告甲○○所犯係死刑、無期徒刑、最輕本刑為3年以
    上有期徒刑以外之罪，其於本院準備程序中就被訴事實為有
    罪之陳述，經法官告知被告簡式審判程序之旨，並聽取公訴
    人、被告之意見後，由本院合議庭依刑事訴訟法第273條之1
    第1項規定，裁定由受命法官獨任進行簡式審判程序，先予
    敘明。
二、按觀察、勒戒或強制戒治執行完畢後，五年以內再犯毒品危
    害防制條例第10條之罪者，檢察官應依法追訴，同條例第23
    條第3項定有明文。再按毒品危害防制條例於92年7月9日修
    正公布，自93年1月9日施行，其中第20條、第23條將施用毒
    品之刑事處遇程序，區分為「初犯」及「5年內再犯」、「5
    年後再犯」。依其立法理由之說明：「初犯」，經觀察、勒
    戒或強制戒治後，應為不起訴處分或不付審理之裁定；經觀
    察、勒戒或強制戒治執行完畢釋放後，「5年內再犯」者，
    因其再犯率甚高，原實施之觀察、勒戒及強制戒治既已無法
    收其實效，爰依法追訴或裁定交付審理。至於經觀察、勒戒
    或強制戒治執行完畢釋放後，「5年後再犯」者，前所實施
    之觀察、勒戒或強制戒治以足以遮斷其施用毒品之毒癮，為
    期自新及協助其斷除毒癮，仍適用「初犯」規定，先經觀察
    、勒戒或強制戒治之程序。從而依修正後之規定，僅限於「
    初犯」及「5年後再犯」二種情形，始應先經觀察、勒戒或
    強制戒治程序。倘被告於5年內再犯，經依法追訴處罰，縱
    其第3次（或第3次以上）再度施用毒品之時間，在初犯經觀
    察、勒戒或強制戒治執行完畢釋放5年以後，已不合於「5年
    後再犯」之規定，且因已於「5年內再犯」，顯見其再犯率
    甚高，原實施觀察、勒戒或強制戒治，已無法收其實效，即
    應依該條例第10條處罰（最高法院95年第7次、97年第5次刑
    事庭會議決議參照）。
三、經查，被告前因施用毒品犯行，經本院以89年度毒聲字第
    2634號裁定入勒戒處所施以觀察、勒戒，經送勒戒處所執行
    觀察、勒戒後，因有繼續施用毒品之傾向，另經本院以89年
    度毒聲字第3035號裁定令送強制戒治，於民國90年10月28日
    執行完畢，復經臺灣臺南地方法院檢察署檢察官以90年度戒
    毒偵字第529號為不起訴處分確定。又於前開觀察、勒戒執
    行完畢釋放後5年內，再犯施用第一級毒品案件，分別經本
    院以94年度訴字第468號及94年度訴字第1383號判決，各判
    處有期徒刑11月確定，嗣經減刑及定執行刑於96年1月3日假
    釋出監 (指揮書執畢日期96年8月2日、96年7月3日縮刑期滿
    ，未構成累犯)，有臺灣高等法院被告前案紀錄表在卷可憑
    。是本件被告雖係於受強治戒治執行完畢後5年後，再犯本
    件毒品危害防制條例第10條第1項之罪，惟因前述5年內即曾
    再犯施用上開施用毒品罪名，經本院判刑如上所述，揆諸前
    開決議說明，仍應予依法追訴、審理，合先敘明。
四、本件犯罪事實及證據資料: 均引用臺灣臺南地方法院檢察署
    檢察官起訴書之記載（如附件），另補充更正如下:
(一)起訴書犯罪事實欄第11行後段至第12行記載更正為「於96
    年5月6日，在臺南縣永康市○○○街70號住處」。
(二)被告於本院準備程序及審理中之自白。
五、另被告於96年5月8日下午11時許，同意員警採集尿液送驗，
    先以酵素免疫分析法進行篩檢，再以氣相層析質譜儀法（
    GC/MS）確認結果，呈嗎啡（1091ng/ml）陽性反應，此有台
    南市警察局第一分局送驗尿液及年籍對照表及詮昕科技股份
    有限公司出具之濫用藥物尿液檢驗報告各一份可稽。按海洛
    因可代謝成嗎啡，且海洛因常含有少量6-乙醯可待因雜質成
    分，該成分可代謝成嗎啡與可待因，故施打海洛因後，其尿
    液可能同時測出嗎啡與可待因成分，此有行政院衛生署管制
    藥品管理局95年6月29日管檢字第0950007080號函可參。故
    被告自白施用第一級海洛因之情，核與上開檢驗結果相符，
    本件罪證明確，被告上開犯行堪予認定。
六、核被告所為係犯毒品危害防制條例第10條第一項之施用第一
    級毒品之罪。被告持有第一級毒品海洛因之低度行為，應為
    施用第一級毒品海洛因之高度行為所吸收，不另論罪。爰審
    酌被告有竊盜及多次施用毒品之前科紀錄，素行欠佳，其為
    圖一己感官上之享受而施用毒品，經受上開觀勒、戒治處分
    及徒刑刑罰猶未能戒斷，足見被告猶未能深切體認毒品危害
    己身之鉅，及早謀求脫離毒害之道，且未能自制而一再觸犯
    施用毒品之罪行，積習甚深，惟念施用毒品固戕害個人健康
    ，然未侵害他人權益，犯罪手段平和、犯後坦承犯行及本件
    施用毒品次數僅一次等一切情狀，認量處如主文所示之刑，
    以資懲儆。至被告施用毒品所用之注射針筒未據扣案，為免
    日後執行困難，爰不另予宣告沒收，附此敘明。
據上論斷，應依刑事訴訟法第273條之1第1項、第299條第1項前
段，毒品危害防制條例第10條第1項，刑法第11條前段，判決如
主文。
本案經檢察官乙○○到庭執行職務。
中    華    民    國    98    年    8    月    14     日
                      刑事第七庭  法  官  賴純慧
以上正本證明與原本無異。
如不服本判決應於收受本判決後10日內向本院提出上訴書狀，並
應敘述具體理由。如未敘述上訴理由者，應於上訴期間屆滿後20
日內向本院補提理由書狀（均須按他造當事人之人數附繕本）「
切勿逕送上級法院」。
                                  書記官  吳昕韋
中    華    民    國    98    年    8    月    14     日
附錄法條：
毒品危害防制條例第10條第1項
施用第一級毒品者，處六月以上五年以下有期徒刑。


司法院資訊處製作；財團法人民間司法改革基金會備份。
